臺灣高雄地方法院刑事判決　　　　　　　96年度易字第1152號
公　訴　人　臺灣高雄地方法院檢察署檢察官
被　　　告　辛○○
　　　　　　　　　　現另案在臺灣臺南監獄執行中
上列被告因違反毒品危害防制條例案件，經檢察官提起公訴（起
訴案號：臺灣高雄地方法院檢察署95年度偵字第28530 號），被
告於本院準備程序就被訴事實為有罪之陳述，經審判長告知被告
簡式審判程序意旨，並聽取當事人之意見後，本院合議庭裁定由
受命法官獨任依簡式審判程序審理、判決如下：
    主  文
辛○○犯恐嚇危害安全罪，處有期徒刑肆月，如易科罰金，以新
臺幣壹仟元折算壹日。扣案之不具有殺傷力空氣手槍壹把（含彈
匣壹只）沒收之。
    事  實
一、緣辛○○於民國（下同）95年8 月4 日晚間，騎乘UEA-810
    號輕型機車，沿高雄市○○區○○路73巷由西往東方向行駛
    ，於同日晚間7 時30分許行經南台路73巷與南台路口時，貿
    然通過交岔路口，適徐熠明騎乘XXR-292 號重型機車，沿高
    雄市○○區○○路由南往北方向行駛，行經該交岔路口，兩
    車不慎發生碰撞，徐熠明人車倒地，受有頭部外傷、顱內出
    血等傷害，旋經送往高雄醫學大學附設醫院急救，嗣徐熠明
    因頭部外傷、顱內出血，延至同年8 月12日上午6 時許仍不
    治死亡（辛○○涉犯過失致死罪，目前由臺灣高等法院高雄
    分院96年度上易字第609 號審理中）。惟辛○○亦因此受有
    傷害，並於95年8 月7 日晚間11時許，在高雄市三民區○○○路100 號高雄醫學大學附設醫院加護病房前，欲向探視照
    顧急救徐熠明之在場親屬索取醫藥費，並經護士通知徐熠明
    在場親屬趙佩君後，趙佩君即先行躲避，並通知徐熠明之弟
    丁○○，惟丁○○因故無法立即前往，遂電請其友戊○○、
    己○○、庚○○、乙○○、甲○○前往，並隨即報警處理。
    嗣戊○○渠等人到場時，辛○○已先行離去。之後，戊○○
    等人旋聯繫辛○○，並約定雙方於95年8 月7 日23時許，在
    高雄醫學大學附設醫院急診室前見面，協調醫藥費問題，適
    辛○○於同日23時10分許，在上開醫院急診室前，因協調醫
    藥費發生口角爭執，遂基於加害生命、身體之事，恐嚇他人
    致生危害於安全之犯意，以閩南語向戊○○、己○○、庚○○、乙○○、甲○○恫嚇稱：「好歹不要走」等語，辛○○
    自身上取出其所有之不具有殺傷力的空氣手槍（含彈匣壹只
    ，公訴人起訴認定為玩具手槍）1 把，以手持該手槍並拉槍
    機對準戊○○渠等人，適由警員出面制止並將辛○○逮捕，
    始平息未再爭執，惟此舉已使戊○○、己○○、庚○○、乙○○、甲○○等人心生畏懼，並扣得上開不具有殺傷力之空
    氣手槍1 把。
二、案經高雄市政府警察局三民第一分局報請臺灣高雄地方法院
    檢察署檢察官偵查起訴。
    理  由
壹、程序方面
一、按除被告所犯為死刑、無期徒刑、最輕本刑為三年以上有期
    徒刑之罪或高等法院管轄第一審案件者外，於法院行準備程
    序進行中，被告先就被訴事實為有罪之陳述時，審判長得告
    知被告簡式審判程序之旨，並聽取當事人、代理人、辯護人
    及輔佐人之意見後，裁定進行簡式審判程序；且受命法官行
    準備程序，與法院或審判長有同一之權限；又簡式審判程序
    之證據調查，不受刑事訴訟法第159 條第1 項、第161 條之
    2 、第161 條之3 、第163 條之1 及第164 條至第170 條規
    定之限制，刑事訴訟法第273 條之1 第1 項、第279 條第2
    項前段、第273 條之2 分別定有明文。
二、查本件被告所犯為死刑、無期徒刑、最輕本刑為三年以上有
    期徒刑以外之罪，且非高等法院管轄第一審之案件，其於準
    備程序就前揭被訴事實為有罪之陳述，經受命法官告知簡式
    審判程序之旨，並聽取當事人之意見後，本院認無不得或不
    宜改依簡式審判程序進行之處，爰依刑事訴訟法第273 條之
    1 第1 項、第284 條之1 ，裁定本件由受命法官獨任進行簡
    式審判程序，合先敘明。
貳、實體方面
一、上揭事實，業據被告辛○○於本院96年5 月4 日準備程序、
    審判程序時均供承不諱，核與證人戊○○、己○○、庚○○
    、乙○○於95年10月8 日警詢時等證述情節大致符合【見同
    上署偵卷第12至14頁、第15至17頁、第18至20頁、第21至23
    頁】，互核與證人甲○○於95年10月9 日警詢時之證述情節
    大致吻合【見同上偵卷第27至29頁】，再核與證人丁○○、
    戊○○、己○○、庚○○、乙○○、甲○○、趙珮君於95年
    11月10日偵訊時具結等證述情節大致相符【見同上偵卷第60
    頁至63頁】，並有高雄市政府警察局三民第一分局搜索扣押
    筆錄、扣押物品收據、扣押物品目錄表、高雄市政府警察局
    三民第一分局員警工作紀錄簿、槍枝照片4 張【見同上偵卷
    第32至36頁、第37頁、第40至41頁】在卷可稽，並有上開手
    槍1 把扣案，又上開手槍（含彈匣壹只）1 把送經高雄市政
    府警察局鑑定結果係不具有殺傷力之空氣槍枝，並有高雄市
    政府警察局槍枝初步檢視報告表、槍枝照片4 張、槍枝初步
    檢視承辦人員履歷資料、扣押槍彈清單、高雄縣政府警察局
    槍彈鑑定書各1 件在卷可徵【見同上偵卷第84至89頁、本院
    卷第72頁至75頁】，是本件被告辛○○持其所有之不具有殺
    傷力之空氣手槍1 把於上開時地，並拉槍機對準證人戊○○
    、己○○、庚○○、乙○○、甲○○之語出恐嚇之事證明確
    ，其有上開恐嚇危害安全之犯行，洵堪認定。
二、核被告辛○○所為，係犯刑法第305 條之恐嚇危害安全罪。
    被告以上開一個恐嚇方式，同時對於證人戊○○、己○○、
    庚○○、乙○○、甲○○等人恐嚇，係一行為觸犯數個構成
    要件相同之罪名，為想像競合犯，應依刑法第55條從一重之
    恐嚇危害安全罪處斷。爰審被告不思以合法途徑解決，以其
    所有不具有殺傷力之空氣手槍1 把持之，並拉槍機對準證人
    戊○○等人及言詞手段作為表達心中不滿之情緒，自屬可議
    ，惟念及其犯後於本院審訊時自白，並有悛悔之意，再酌被
    告因車禍自己亦受傷之本件起因係醫藥費動機及目的等一切
    情狀，爰量處如主文所示之刑，並諭知易科罰金之折算標準
    ，用啟自新。至於扣案之不具有殺傷力空氣手槍1 把（含彈
    匣壹只）係被告所有及供其犯罪所用，亦經被告供明在卷可
    憑，應依刑法第38條第1 項第2 款規定併予宣告沒收之。
據上論斷，應依刑事訴訟法第273 條之1 第1 項、第284 條之1
、第299 條第1 項前段，刑法第305 條、第55條、第41條第1 項
前段、刑法第38條第1 項第2 款，刑法施行法第1 條之1 ，判決
如主文。
本案經檢察官丙○○到庭執行職務。
中    華    民    國    96    年  5     月    8  　   日
                  刑事第三庭  法  官  施添寶
以上正本證明與原本無異。
如不服本判決，應於收受判決書送達之日起10日內，向本院提出
上訴書狀。
中    華    民    國    96    年  5     月    8  　   日
　　　　　　　　　　　　      書記官  王翌翔
附錄本案判決論罪科刑法條
中華民國刑法第305條
以加害生命、身體、自由、名譽、財產之事，恐嚇他人致生危害
於安全者，處2 年以下有期徒刑、拘役或300 元以下罰金。
